【裁判字號】    92,交上易,118
【裁判日期】    920402
【裁判案由】    過失傷害
【裁判全文】
臺灣高等法院臺南分院刑事判決            九十二年度交上易字第一一八號  Ｃ
      上  訴  人  臺灣臺南地方法院檢察署檢察官
      上  訴  人
      即  被  告  甲  ○  ○
右上訴人因被告過失傷害案件，不服臺灣臺南地方法院九十一年度交易字第三二五號
中華民國九十一年十二月廿六日第一審判決（起訴案號：臺灣臺南地方法院檢察署九
十一年度偵字第一一一四二號），提起上訴，本院判決如左：
      主      文
上訴駁回。
      事      實
一、甲○○未考領汽車駕駛執照，於民國九十一年九月二十日下午，竟受郭正男之託
    ，駕駛ＳＷ－六四五二號自用小貨車，搭載郭正男，沿臺南市○○路○段，由東
    往西方向行駛，於同日下午四時三十分許，途經安通路五段八一－一○○號前，
    原應注意在雙向四車道行駛時，不得駛出路面邊線，且依當時客觀情形，復無不
    能注意之情事，因駕駛技術不佳，且疏未注意，竟偏右行駛，致駛出路面邊線衝
    撞停駛於路邊由丁○○所騎乘後載其女丙○○之ＷＨＪ－八九一號輕型機車，及
    停駛於該處聊天之機車騎士洪桂花，造成丁○○受有骨盆骨折、左薦骨骨折、右
    恥骨骨折、左髖臼骨折、左腿撕裂傷之傷害；丙○○則受有頭部外傷、右膝擦傷
    之傷害。甲○○於車禍發生後，據報到場處理警員尚不知肇事者，甲○○即主動
    坦承犯行，並接受裁判。
二、案經丁○○配偶及丙○○法定代理人乙○○訴請臺南市警察局第三分局移送臺灣
    臺南地方法院檢察署檢察官偵查起訴。
      理      由
一、右揭事實業據上訴人即被告甲○○坦承不諱，核與告訴人乙○○之指訴情節相符
    ，並經證人洪桂花於警訊及偵審中證述屬實，復有警方製作之道路交通事故調查
    報告表乙紙及車禍現場彩色照片十四幀在卷足資佐證。又丁○○因本件車禍受有
    骨盆骨折、左薦骨骨折、右恥骨骨折、左髖臼骨折、左腿撕裂傷；丙○○則受有
    頭部外傷、右膝擦傷，亦有財團法人奇美醫學中心出具之診斷證明書二紙附卷足
    憑，故被告甲○○於右揭時地駕駛ＳＷ－六四五二號自用小貨車，撞傷被害人丁○○、丙○○，極臻明確。
二、按汽車駕駛人未領有駕駛執照駕車者，處新台幣六千元以上，一萬二千元以下罰
    鍰，並當場禁止駕駛及扣留其車輛；又汽車在雙向二車道行駛時，除準備停車或
    臨時停車外，不得駛出路面邊線，道路交通管理處罰條例第二十一條第一項第一
    款、道路交通安全規則第九十八條第一項第五款分別定有明文。查被告甲○○未
    考領汽車駕照，業據其於警訊及偵審中供承在卷（詳警卷第一頁背面、偵查卷第
    七頁背面、原審卷第十五頁、本院卷附九十二年二月廿四日訊問筆錄），依法即
    不得駕駛汽車；且依道路交通事故調查表所附車禍現場圖顯示，本件車禍地點乃
    市區○路，有劃設行車分向線之快慢車道，依規定應在其遵行車道內行駛，竟違
    反前開規定無照駕駛，偏右駛出路面邊線，撞及被害人丁○○停駛於路旁之ＷＨ
    Ｊ－八九一號輕型機車，亦據被告甲○○供承在卷（詳偵查卷第七頁背面），導
    致丁○○及其後座附載之丙○○受傷，顯然違反前開規定。復按肇事時為日間，
    天候晴朗，屬柏油路，標線清晰，路面乾燥，無缺陷及障礙物，視距良好，限速
    五十公里，有前開道路交通事故調查報告表之記載足按，依肇事當時客觀狀況，
    亦無不能注意之情形，竟疏未注意而肇事，自難辭過失責任。又被害人丁○○、
    丙○○所受傷害，既因受被告甲○○駕駛ＳＷ－六四五二號自用小貨車不慎撞及
    所致，被告過失行為與被害人丁○○、丙○○所受傷害之間，顯然具有相當因果
    關係。故被告甲○○過失傷害犯行，事證明確，堪以認定。
三、核被告甲○○所為，係犯刑法第二百八十四條第一項前段過失傷害罪。其以一過
    失行為，於同時地傷害丁○○、丙○○，為一行為觸犯數罪名，屬同種類想像競
    合犯，依刑法第五十五條規定，從一重仍應按過失傷害罪處斷。又其無駕駛執照
    駕車，因而致人受傷，應依道路交通管理處罰條例第八十六條第一項規定加重其
    刑。末按被告甲○○於肇事後，未被有偵查權公務員或機關發覺前，留在車禍現
    場，並向到場處理警員坦承犯行，進而接受裁判，有警訊筆錄載明足按，符合自
    首要件，應依刑法第六十二條前段減輕其刑，並依法先加後減。
四、原審以被告甲○○罪證明確，因予適用道路交通管理處罰條例第八十六條第一項
    ，刑法第十一條前段、第二百八十四條第一項前段、第五十五條、第六十二條前
    段、第四十一條第一項前段，罰金罰鍰提高標準條例第一條前段、第二條規定，
    並審酌被告甲○○品行、過失責任程度、被害人所受傷害暨肇事後迄未與告訴人
    達成民事和解等一切情狀，量處有期徒刑四月，並諭知如易科罰金以三百元折算
    一日之標準。本院經核原判決認事用法，並無不合，量刑亦稱允當。檢察官及被
    告上訴意旨，依序指摘原判決量刑過輕及過重，均無理由，俱應駁回。
據上論斷，應依刑事訴訟法第三百六十八條，判決如主文。
本案經檢察官曾顯智到庭執行職務。
中    華    民    國      九十二      年      四      月      二        日
                                  臺灣高等法院臺南分院刑事第一庭
          審判長法官  茆    臺    雲
                                            法官  蔡    長    林
                                            法官  李    文    福
右正本證明與原本無異。
不得上訴。
                                      法院書記官  戴    淑    敏
中    華    民    國      九十二      年      四      月      四        日
附錄法條：
刑法第二百八十四條：
因過失傷害人者，處六月以下有期徒刑、拘役或五百元以下罰金，致重傷者，處一年
以下有期徒刑、拘役或五百元以下罰金。
從事業務之人，因業務上之過失傷害人者，處一年以下有期徒刑、拘役或一千元以下
罰金，致重傷者，處三年以下有期徒刑、拘役或二千元以下罰金。


司法院資訊處製作；財團法人民間司法改革基金會備份。
